臺灣板橋地方法院刑事判決　　　　　　　　　　　　九十三年度訴字第一七八二號
　　公　訴　人　臺灣板橋地方法院檢察署檢察官
　　被　　　告　甲○○
右列被告因違反毒品危害防制條例案件，經檢察官提起公訴（九十三年度核退毒偵字
第一０八一號）及移請併辦（九十三年度核退毒偵字第一一三四號），於準備程序進
行中，被告就被訴之事實為有罪之陳述，經告知被告簡式審判程序之旨，並聽取當事
人之意見後，裁定進行簡式審判程序，判決如左：
    主  文
甲○○連續施用第一級毒品，累犯，處有期徒刑玖月，扣案之毒品海洛因貳包（分別
淨重參點柒陸公克，空包裝重零點捌柒公克；淨重壹點伍參公克，空包裝重零點參壹
公克）沒收銷燬之；又連續施用第二級毒品，累犯，處有期徒刑肆月，扣案之安非他
命參包（總淨重參點玖公克）沒收銷燬之。應執行有期徒刑壹年，扣案之毒品海洛因
貳包（分別淨重參點柒陸公克，空包裝重零點捌柒公克；淨重壹點伍參公克，空包裝
重零點參壹公克）、安非他命參包（總淨重參點玖公克）均沒收銷燬之。
    事  實
一、甲○○前曾於民國（下同）九十二年間因違反毒品危害防制條例、槍砲彈藥刀械
    管制條例案件，經本院分別於九十二年六月十九日、同年七月二日以九十二年度
    易字第一二八二號判決、九十二年度簡字第一三二六號判決，分別判處有期徒刑
    五月、三月確定，嗣經本院以九十二年度聲字第一九九０號裁定應執行有期徒刑
    六月確定，並於九十三年一月九日易科罰金執行完畢。又曾因施用毒品案件，經
    本院於八十七年十一月六日以八十七年度毒聲字第三０六九號裁定送觀察、勒戒
    後，認有繼續施用毒品之傾向，再由本院於八十七年十一月二十七日以八十七年
    度毒聲字第三五二九號裁定令入戒治處所施以強制戒治，嗣於八十八年五月二十
    日因認無繼續治之必要經本院裁定停止強制戒治併付保護管束，而於八十八年十
    一月二十六日保護管束期滿，視為強制戒治執行完畢，經台灣板橋地方法院檢察
    署檢察官於八十九年一月三十一日以八十九年度戒毒偵字第五八號為不起訴處分
    確定。其猶不知悛悔，復因施用毒品案件於九十二年三月二十七日再經本院以九
    十二年度毒聲字第九四０號裁定令入戒治處所施以強制戒治，並於九十三年一月
    九日因毒品危害防制條例修正施行而釋放。詎其猶不知悔改，明知海洛因、安非
    他命業經公告分別為毒品危害防制條例所稱之第一級毒品、第二級毒品，竟基於
    施用第一級毒品海洛因之概括犯意，自九十三年六月下旬某日起，至九十三年七
    月十二日晚上某時止，在台北市內湖其綽號「阿明」之友人住處及該住處前（起
    訴書原載為於九十三年七月十日四時三十分許為警採尿往前回溯前二十六小時內
    之某時分，在不詳處所），將海洛因摻在香煙內，再點燃香煙吸食，以此方式施
    用第一級毒品海洛因，約三、四天施用一次，連續多次施用第一級毒品海洛因；
    復另基於施用第二級毒品安非他命之概括犯意，自九十三年六月下旬某日起至九
    十三年七月九日晚上某時止，在前開綽號「阿明」之友人位於台北市內湖之住處
    （原起訴書載為於九十三年七月十日四時三十分許為警採尿往前回溯前九十六小
    時內之某時分，在不詳處所），將安非他命置於吸食器內，再以火燒烤使之產生
    煙霧後吸食，以此方式施用第二級毒品安非他命，約三、四天施用一次，連續多
    施用第二級毒品安非他命，嗣先於九十三年七月十日零時十分許，在台北縣板橋
    市○○路九號二０五室內，為警查獲，並扣得其所有之第一級毒品海洛因一包（
    淨重三．七六公克，空包裝重０．八七公克）、安非他命一包（淨重０．二公克
    ），並採集其尿液送驗，嗣經檢察官訊問後於當日下午十五時五十五分後具保在
    外，復承前施用第一級毒品海洛因之概括犯意，在前揭友人之住處，以相同方式
    ，施用第一級毒品海洛因一次，嗣於同年七月十三日晚上七時時許，在台北縣中
    和市○○路七十七號「皇城汽車商務旅館」三０三室為警查獲，並在其所使用之
    ＨＰ─一八四三號自小客車內查獲之海洛因一包（淨重一．五三公克，空包裝重
    ０．三一公克）、安非他命二包（淨重三．七公克），及採取其尿液送驗。
二、案經台北縣政府警察局板橋分局報請及台北市政府警察局士林分局移送台灣板橋
    地方法院檢察署檢察官偵查起訴及移請併辦。
    理  由
壹、程序部分：
    按除被告所犯為死刑、無期徒刑、最輕本刑為三年以上有期徒刑之罪或高等法院
    管轄第一審案件者外，於第一次審判期日前之準備程序進行中，被告先就被訴事
    實為有罪之陳述時，審判長得告知被告簡式審判程序之旨，並聽取當事人、代理
    人、辯護人及輔佐人之意見後，裁定進行簡式審判程序，刑事訴訟法第二百七十
    三條之一第一項定有明文。經核本件被告陳利書所犯係死刑、無期徒刑、最輕本
    刑為三年以上有期徒刑以外之罪，其於準備程序中就被訴事實為有罪之陳述，經
    法官告知簡式審判程序之旨，並聽取公訴人、被告之意見後，本院爰依首揭規定
    ，合議裁定由受命法官獨任進行簡式審判程序，合先敘明。
貳、實體部分：
一、右揭事實，業據被告林大均於本院審理時坦承不諱，又被告於九十三年七月十日
    、同年七月十三日為警查獲後所採尿液經台灣檢驗科技股份有限公司鑑定結果呈
    均安非他命及嗎啡陽性反應，有臺北縣政府警察局板橋分局毒品危害防制條例犯
    罪嫌疑人代碼對照表及台灣檢驗科技股份有限公司濫用藥物尿液檢驗報告各一份
    、台北市政府警察局士林分局偵辦毒品案件尿液委驗單一紙、台灣尖端先進生技
    醫藥股份有限公司濫用藥物檢驗報告一份在卷足憑，又警方於九十三年七月十日
    扣得之白色粉末經法務部調查局鑑定結果含海洛因成分，淨重三．七六公克，有
    法務部調查局九十三年八月十七日調科壹字第０六０００八六三三號鑑定通知書
    一份附卷可佐，又警方同日扣得之結晶體經警以聯勤二０四廠製造之煙、毒品檢
    驗Ａ包試劑初步檢驗結果，確呈安非他命反應，此有台北縣政府警察局板橋分局
    查獲涉嫌毒品危害防制條例毒品初步檢驗報告書一份在可參，至被告於本院審理
    時自承安非他命僅施用至九十三年七月九日晚上，在九十三年七月十日為警查獲
    後，即未再施用等語。按安非他命經口服投與後約百分之七十於二十四小時內自
    尿中排出，約百分之九十於九十六小時內自尿水中排出，由於目前國內尿液中安
    非他命之檢驗為鑑定其是否呈陽性反應尚未定其含量，且安非他命成分之檢出與
    其投與方式、投與量、個人體質、採尿時間與檢測儀器之精密等諸多因素有關，
    因此僅憑尿液中呈現安非他命陽性反應，並無法確切推算吸用時間距採集時間之
    長短，惟依上述資料推算，最長可能不會超過四日，業經行政院衛生署藥物食品
    檢驗局八十一年二月八日（八一）藥檢壹字第一一五六號函示明確，是被告於九
    十三年七月九日晚上施用安非他命後，縱未再施用安非他命，確可能於九十三年
    七月十三日晚上為警查獲後所採集之尿液中再驗出安非他命陽性反應，是被告自
    白與事實並無不符，自堪信為真正。綜此，被告施用第一級毒品海洛因、第二級
    毒品安非他命之犯行，堪予認定。又被告曾因施用毒品案件，經本院於八十七年
    十一月六日以八十七年度毒聲字第三０六九號裁定送觀察、勒戒後，認有繼續施
    用毒品之傾向，再由本院於八十七年十一月二十七日以八十七年度毒聲字第三五
    二九號裁定令入戒治處所施以強制戒治，嗣於八十八年五月二十日因認無繼續治
    之必要經本院裁定停止強制戒治併付保護管束，而於八十八年十一月二十六日保
    護管束期滿，視為強制戒治執行完畢，經台灣板橋地方法院檢察署檢察官於八十
    九年一月三十一日以八十九年度戒毒偵字第五八號為不起訴處分確定。復因施用
    毒品案件於九十二年三月二十七日再經本院以九十二年度毒聲字第九四０號裁定
    令入戒治處所施以強制戒治，並於九十三年一月九日因毒品危害防制條例修正施
    行而釋放等情。有前揭不起訴處分書電腦列印本及台灣高等法院被告全國前案紀
    錄表各一份在卷可憑（附於本院卷內），其於強制戒治期滿執行完畢後五年內再
    犯毒品危害防制條例第十條之罪，被告罪證明確，應予依法論科。
二、按海洛因及安非他命分別屬第一級及第二級毒品，毒品危害防制條例第二條第二
    項第一款及第二款定有明文。被告於強制戒治期滿執行完畢後五年內再犯毒品危
    害防制條例第十條之罪，核其所為，係犯毒品危害防制條例第十條第一項之施用
    第一級毒品罪及同條第二項之施用第二級毒品罪；其持有海洛因及安非他命之低
    度行為，分別為施用之高度行為所吸收，均不另論罪；其先後多次施用海洛因及
    安非他命之犯行，均時間緊接，方法相同，各觸犯構成要件相同之罪名，顯係基
    於概括之犯意為之，均為連續犯，應依刑法第五十六條之規定以一罪論並加重其
    刑；其所犯上開二罪，犯意各別，行為互異，應分論併罰。公訴意旨雖僅論及被
    告於九十三年七月十日四時三十分許為警採尿往前回溯前二十六小時、九十六小
    時內之某時分，施用海洛因及安非他命之犯行，惟其餘論罪部分（含移送併辦部
    分）既與之有連續犯之裁判上一罪關係，基於審判不可分之法則，自應併予論究
    。又查被告前有如事實欄所示之論罪科刑執行情形，有前揭台灣高等法院被告全
    國前案紀錄表在卷可按，其於有期徒刑之執行完畢後，五年內再犯本件有期徒刑
    以上之罪，為累犯，應依刑法第四十七條之規定遞加重其刑。爰審酌被告犯罪之
    目的、手段、及其素行雖不甚佳，惟此次施用海洛因及安非他命之期間短暫，且
    施用毒品屬自戕行為，對社會治安之危害尚淺，且被告犯後已坦承犯行，態度尚
    稱良好等一切情狀，分別量處如主文所示之刑，並定其應執行之刑，以示懲儆。
三、至扣案之海洛因一包（淨重三．七六公克，空包裝重０．八七公克）、安非他命
    一包（淨重０．二公克），係本案查獲之毒品，不問屬犯人與否，應依毒品危害
    防制條例第十八條第一項前段之規定宣告沒收銷燬之。又警於九十三年七月十三
    日在被告所使用之ＨＰ─一八四三號自小客車內查獲之海洛因一包（淨重一．五
    三公克，空包裝重０．三一公克）、安非他命二包（淨重三．七公克），被告雖
    堅決否認為其所有及其持有中，並辯稱該汽車於九十三年七月十三日十二時許借
    予綽號「阿明」之友人使用，該等毒品為「阿明」所留下，「阿明」還車時伊未
    檢查車子，伊不知情等語，惟查，該扣案之白色粉末經法務部調查局鑑定結果含
    海洛因成分，淨重一．五三公克，有法務部調查局九十三年八月十七日調科壹字
    第０六０００八六四三號鑑定通知書一份附卷可佐，該扣得之結晶體經警以聯勤
    二０四廠製造之煙、毒品檢驗Ａ包試劑初步檢驗結果，確呈安非他命反應，此有
    台北市政府警察局士林分局查獲涉嫌毒品危害防制條例毒品初步檢驗報告書一份
    在可參，顯係本案查獲之毒品，不問屬犯人與否，自均應依毒品危害防制條例第
    十八條第一項前段之規定宣告沒收銷燬之。至檢察官起訴書所載警察於九十三年
    七月十日查獲之注射針筒二支、安非他命吸食器一組，訊之被告堅決否認為其所
    有供施用毒品海洛因、安非他命所用之物，經查，被告既已自白犯行，就此等扣
    案物品之使用與所有與本案犯行成立與否無涉，應無故為不實陳述加以否認之實
    益與必要性，且扣案之注射針筒之用途核與被告自白施用毒品海洛因、安非他命
    之方法並無任何關聯，是被告此部分置辯自堪採信，此外復查無其他証據足認該
    扣案物確係被告所有供施用毒品犯罪所用或預備之物，爰不另為沒收之諭知。又
    警於九十三年七月十三日在被告所使用之ＨＰ─一八四三號自小客車內另查獲玻
    璃球一支，被告堅決否認為其所有及其持有中，並辯稱該汽車於九十三年七月十
    三日十二時許借予綽號「阿明」之友人使用，該等毒品玻璃球為「阿明」所留下
    ，「阿明」還車時伊未檢查車子，伊不知情等語，經查，該玻璃球查獲時係放置
    於排檔桿前明顯之處（如附卷照片，偵查卷第三十頁），並未有任何藏放之舉，
    確與常情有違，況且，被告如前所述業已自白犯行，單就該等扣案玻璃球一支為
    否認與其犯行之成立實無影響，被告當無故為否認之必要，此外亦查無積極之証
    據証明為被告所有供犯罪所用或預備之物，自尚難與其施用毒品之犯行有何干涉
    ，復非屬法定應為義務沒收之違禁物，自不另為沒收之諭知，併此說明。
據上論斷，應依刑事訴訟法第二百七十三條之一第一項、第二百九十九條第一項前段
，毒品危害防制條例第十條第一項、第二項、第二十三條第二項、第十八條第一項前
段，刑法第十一條前段、第五十六條、第四十七條、第五十一條第五款，判決如主文
。
本案經檢察官蘇揚旭到庭執行職務。
中　　　華　　　民　　　國　　九十三　　年　　十一　　月　    二十五　　日
                                臺灣板橋地方法院刑事第三庭
                                    法  官  李釱任
右正本證明與原本無異
如不服本判決應於送達後十日內向本院提出上訴狀
                                    書記官  張惠芳
中　　　華　　　民　　　國　　九十三　　年　　十一　　月　　  二十五　　日
附錄本案論罪科刑法條全文：
毒品危害防制條例第十條
施用第一級毒品者，處六月以上五年以下有期徒刑。
施用第二級毒品者，處三年以下有期徒刑。
